
@@@@@ Móc :: to be able @@@@@

@@BEGIN:	CARD
@CATEGORY:	class I, infinitive, class I infinitives, dual stem
@ENGLISH:	to be able
@ENGLISH_ALT:	to be able to
@POLISH:	móc
@VERB_CASE:	
@VERB_CLASS:	I mog-/moż-
@@END:		CARD

@@BEGIN:	CARD
@CATEGORY:	class I, 1st person, singular, 1s, conjugated, dual stem
@ENGLISH_PRE:	I
@ENGLISH:	am able
@POLISH:	mogę
@POLISH_ALT:	ja mogę
@POLISH_PRE:	ja
@VERB_CASE:	
@@END:		CARD

@@BEGIN:	CARD
@CATEGORY:	class I, 2nd person, singular, 2s, conjugated, dual stem
@ENGLISH_PRE:	you
@ENGLISH:	are able
@POLISH:	możesz
@POLISH_ALT:	ty możesz
@POLISH_PRE:	ty
@VERB_CASE:	
@@END:		CARD

@@BEGIN:	CARD
@CATEGORY:	class I, 3rd person, singular, 3s, conjugated, dual stem
@ENGLISH_PRE:	he/she/it
@ENGLISH:	is able
@POLISH_PRE:	on/oni/ono
@POLISH:	może
@POLISH_ALT:	on może
@POLISH_ALT:	oni może
@POLISH_ALT:	ono może
@VERB_CASE:	
@@END:		CARD

@@BEGIN:	CARD
@CATEGORY:	class I, 1st person, plural, 1p, conjugated, dual stem
@ENGLISH_PRE:	we
@ENGLISH:	are able
@POLISH:	możemy
@POLISH_ALT:	my możemy
@POLISH_PRE:	my
@VERB_CASE:	
@@END:		CARD

@@BEGIN:	CARD
@CATEGORY:	class I, 2nd person, plural, 2p, conjugated, dual stem
@ENGLISH_PRE:	yous
@ENGLISH:	are able
@POLISH:	możecie
@POLISH_ALT:	wy możecie
@POLISH_PRE:	wy
@VERB_CASE:	
@@END:		CARD

@@BEGIN:	CARD
@CATEGORY:	class I, 3rd person, plural, 3p, conjugated, dual stem
@ENGLISH_PRE:	they
@ENGLISH:	are able
@POLISH:	mogą
@POLISH_ALT:	oni mogą
@POLISH_ALT:	one mogą
@POLISH_PRE:	oni/one
@VERB_CASE:	
@@END:		CARD


